臺灣高等法院刑事裁定　　　　　　　　100年度毒抗字第239號
抗　告　人　蔡耀通
上列抗告人因毒品危害防制條例案件，不服臺灣板橋地方法院10
0年度毒聲字第607號，民國100年7月4日裁定（聲請案號：臺灣
板橋地方法院檢察署100年度聲觀字第509號），提起抗告，本院
裁定如下：
    主  文
抗告駁回。
    理  由
一、原裁定略以：抗告人蔡耀通基於施用第一級毒品之犯意，於
    民國100年5月3日下午10時許，在新北市○○區○○路之重
    陽公園廁所內，施用第一級毒品海洛因l次。嗣於100年5月4
    日下午12時45分許，在新北市○○區○○路5段與仁義街口
    ，為警扣得第一級毒品海洛因1包（淨重0.36 公克）而查獲
    。上揭犯罪事實，業據被告蔡耀通於警詢時及偵查中坦承不
    諱，且被告為警查獲當時經採尿送驗，結果呈毒品嗎啡類陽
    性反應，有濫用藥物檢驗報告l紙附卷可稽，復有上開毒品
    扣案可資佐證，被告犯行已堪認定。核被告所為，係犯毒品
    危害防制條例第10條第l項之施用第一級毒品罪嫌，爰依同
    條例第20條第l項、第3項（聲請書漏載「第3項」，應予補
    充）及觀察勒戒處分執行條例第3條第l項規定，聲請裁定將
    被告送勒戒處所觀察、勒戒等語。
二、抗告人蔡耀通抗告意旨以：因家境清寒，父親年老中風臥病
    在床，子女幼小，家中經濟急需抗告人支付，請予以適當之
    量刑云云。
三、經查，抗告人確有施用第一級毒品海洛因，已據抗告人於警
    詢及偵查中均坦承無誤【見偵卷第6、27頁】，其於100年5
    月4日為警查獲後採集尿液檢體（檢體編號：C0000000），
    經以酵素免疫分析法初驗及以氣相層析質譜儀法複驗檢驗結
    果確有鴉片類（嗎啡）陽性反應，有新北市政府警察局三重
    分局查獲毒品案件被移送者姓名、代碼對照表、臺灣檢驗科
    技股份有限公司於100年5月18日出具之濫用藥物檢驗報告各
    1紙（見偵查卷第16、46頁）附卷可參。被告之上開尿液檢
    體送驗結果既呈鴉片類（嗎啡）陽性反應，且該結果係採用
    氣相層析質譜儀法進行確認，已足排除被告因服用藥物導致
    毒品偽陽性反應之可能性，顯見被告坦承於上述時、地有施
    用第一級毒品之犯行，堪認屬實。次查被告前於91年間因施
    用第二級毒品案件，經依臺灣士林地方法院91年度毒聲字第
    287號刑事裁定送觀察、勒戒後，認無繼續施用毒品之傾向
    ，於91年5月10日執行完畢釋放出所，並由臺灣士林地方法
    院檢察署檢察官以91年度毒偵字第297號為不起訴處分等情
    ，有本院被告前案紀錄表l份在卷可參，其於上開觀察勒戒
    執行完畢釋放後之5年後再犯本件施用毒品犯行，自應依前
    揭規定裁定令被告入勒戒處所觀察、勒戒。原審認被告施用
    第一級毒品犯行明確，依毒品危害防制條例第20條第1項、
    第3項、觀察勒戒處分執行條例第3條第1項之規定，裁定將
    被告送勒戒處所觀察、勒戒，於法並無不合。又按觀察、勒
    戒，為法律之強制規定，被告抗告意旨稱家庭因素云云，無
    從解免其施用毒品依法應受觀察、勒戒之責，尚難執為正當
    抗告理由。是本件抗告，為無理由，應予駁回。
四、據上論斷，依刑事訴訟法第412條，裁定如主文。
中    華    民    國   100    年    8     月    31    日
                  刑事第六庭  審判長 法  官  邱同印
                                     法  官  何信慶
                                     法  官  吳淑惠
以上正本證明與原本無異。
不得再抗告。
                                     書記官  陳雅加
中    華    民    國   100    年    9     月    1     日